臺灣基隆地方法院民事裁定  
109年度補字第742號
原      告  黃寬達  
被      告  謝政峰  

上列當事人間遷讓房屋事件，本院裁定如下：
    主  文
本件訴訟標的價額核定為新臺幣貳佰零伍萬元。
原告應於收受本裁定送達後五日內補正下列事項，其中任一項逾
期未補正，即駁回其訴：
(一)補充或更正本件應受判決事項之聲明。
(二)補繳第一審裁判費新臺幣貳萬壹仟貳佰玖拾伍元。
(三)提出補正後書狀及其繕本或其影本一份。 
    理  由
一、按訴訟標的之價額，由法院核定。核定訴訟標的之價額以起
    訴時之交易價額為準；無交易價額者，以原告就訴訟標的所
    有之利益為準，民事訴訟法第77條之1第1項、第2項分別定
    有明文。動產或不動產之交易價額常受買賣雙方之需求、主
    觀好惡、目的及利用價值等之影響，若當事人間就該交易價
    額有所爭執，即應調查實際情形以為核定訴訟標的價額之依
    據。是此所謂交易價額，應係指客觀之市場交易價額而言。
     
二、本件原告起訴未據繳納裁判費。查原告於起訴狀訴之聲明係
    請求被告謝政峰應將門牌號碼基隆市○○區○○路00巷00號4樓
    房屋(下稱系爭房屋；本院按：觀諸原告提出之不動產買賣
    契約書、建物登記第一類謄本所載，系爭房屋之門牌號碼應
    係基隆市○○區○○路00巷00號「4樓之2」)全部遷讓返還原告
    ，原告既係以系爭房屋永久之占有回復為標的，其價額自應
    以系爭房屋之價值為準，系爭房屋係經原告向被告買受而取
    得其所有權，系爭房屋之買賣金額為新臺幣(下同)2,050,00
    0元，爰核定本件訴訟標的之價額為2,050,000元。
三、按因財產權而起訴，其訴訟標的之金額或價額在新臺幣十萬
    元以下部分，徵收一千元；逾十萬元至一百萬元部分，每萬
    元徵收一百元；逾一百萬元至一千萬元部分，每萬元徵收九
    十元；逾一千萬元至一億元部分，每萬元徵收八十元；逾一
    億元至十億元部分，每萬元徵收七十元；逾十億元部分，每
    萬元徵收六十元；其畸零之數不滿萬元者，以萬元計算，民
    事訴訟法第77條之13定有明文。又依「臺灣高等法院民事訴
    訟、非訟事件、強制執行費用提高徵收數額標準」規定，訴
    訟標的之金額或價額逾十萬元部分，加徵原定數額十分之一
    。本件訴訟標的之價額為2,050,000元，應徵收第一審裁判
    費21,295元。
四、當事人對於本院核定訴訟標的價額之裁定，得於10日內抗告
    。故原告至遲應於本院前開核定訴訟標的價額之裁定確定後
    5日內，向本院補繳第一審裁判費21,295元。如逾期未補繳
    ，即以裁定駁回其訴。另原告起訴狀所載之訴之聲明顯有部
    分文字漏載，亦請併予補充或更正。 
五、依民事訴訟法第77條之1、第249條第1項但書規定，裁定如
    主文。
中　　華　　民　　國　　109 　年　　10　　月　　15　　日
                  民事庭法  官  徐世禎
以上正本係照原本作成。
如對本裁定抗告，應於本裁定送達後10日內向本院提出抗告狀，
並繳納抗告裁判費新臺幣1000元。
中　　華　　民　　國　　109 　年　　10　　月　　 15　日
                        書記官  張雅婷